臺灣臺中地方法院交通事件裁定　　　　　　　　　九十一年度交聲字第二九二號
　　原處分機關　交通部公路總局台中市監理站
　　異 議人 即
　　受 處分 人　甲○○
右列受處分人因違反道路交通管理處罰條例案件，對於交通部公路局台中區監理所台
中市監理站中華民國九十一年五月二日所為之處分（裁監稽違字第裁六一─ＧＢ00
00000號裁決書），聲明異議，本院裁定如左：
        主  文
異議駁回。
        理  由
一、按汽車駕駛人，駕駛汽車經酒精濃度測試檢定超過規定標準者，處新台幣一萬五
    千元以上六萬元以下罰鍰，並當場禁止其駕駛及吊扣駕駛執照一年，道路交通管
    理處罰條例第三十五條第一項第一款定有明文。復依違反道路交通管理事件統一
    裁罰標準表規定，機器腳踏車駕駛人其吐氣所含酒精濃度超過每公升０‧５５毫
    克以上，並於應到案日期前到案者，處罰鍰新台幣四萬五千元，並吊扣駕駛執照
    一年。
二、本件異議人即受處分人甲○○聲明異議意旨略以：當日在台中市○○路、民族路
    口轉角為警攔檢，並稱受處分人喝酒，帶至第一分局酒測，經三次酒測，酒精測
    試器均無反應，之後警員卻在車上開酒精濃度為０‧五五毫克之罰單，事後更列
    印出受處分人之酒精濃度情況，警員既未在第一分局當場列印測試紙及開單，事
    後卻開出罰單，此種行為自難令受處分人心服，為此聲明異議，請求撤銷原處分
    等語。
三、本院查：受處分人曾於民國九十一年四月十六日凌晨二時許，駕駛車號ＫＹＮ─
    四七七號重型機車，至台中市○○路、民族路口，為警臨檢發覺受處分人係酒後
    駕車，經警依程序實施酒精濃度測試檢定，結果超過規定標準值之事實業經證人
    即舉發警員林恒裕於本院九十一年五月三十一日訊問時結證屬實，復有台中市警
    察局九十一年四月十六日中市警交字第ＧＢ0000000號舉發違反道路交通
    管理事件通知單影本一份附卷為證。且證人林恒裕於本院同日訊問時明確證稱：
    「(問：當時情形如何？)受處分人有接受酒測，並簽名，等到開紅單時他拒絕簽
    名，我是在西區所施行酒測，因本所之酒測機壞掉」等語，而舉發警員與受處分
    人素不相識，亦無宿怨，其立場客觀中立，自無設詞攀誣之理，是受處分人有酒
    後駕車且酒精濃度測試檢定超過標準值之事實，可堪認定。又受處分人雖辯稱：
    酒測單並未簽名云云，惟經命受處分人當庭簽名，其筆法均與測試單上之簽名相
    同，再者，受處分人於本院同日訊問時亦陳稱：「有喝一瓶啤酒，我不能接受是
    在西區所沒有馬上開紅單，卻在車內給我開紅單」等語，則依受處分人之上開供
    述，仍不能解免其有酒後駕車之行為，亦不因警員在車內開單而認其舉發單不合
    法，又受處分人接受酒精濃度測試檢定，結果亦超過標準值，受處分人所辯，殊
    難憑採。從而，受處分人既有前揭違規行為，原處分機關據以援引上開規定，裁
    處受處分人罰鍰四萬五千元，並吊扣其駕駛執照一年，並無不當，本件異議為無
    理由，應予駁回。
據上論斷，應依道路交通管理處罰條例第八十七條第二項、道路交通案件處理辦法第
十九條，裁定如主文。
中      華      民      國    九十一    年      六      月    十七      日
                                        臺灣臺中地方法院交通法庭
                                            法  官   王   靜   秋
右正本證明與原本無異。
如不服本裁定應於送達後五日內向本院提出抗告狀。
               書記官
中      華      民      國    九十一    年      六      月      六      日
